【裁判字號】    98,裁,1633
【裁判日期】    980630
【裁判案由】    新型專利舉發
【裁判全文】
最  高  行  政  法  院  裁  定
                                      98年度裁字第1633號
上  訴  人  自遊實股份有限公司
代  表  人  甲○○
被 上訴 人  經濟部智慧財產局
代  表  人  王美花
參  加  人  必翔實業股份有限公司
代  表  人  乙○○
上列當事人間因新型專利舉發事件，上訴人對於中華民國96年7
月18日臺北高等行政法院95年度訴字第3322號判決，提起上訴，
本院裁定如下：
    主  文
上訴駁回。
上訴審訴訟費用由上訴人負擔。
    理  由
一、按對於高等行政法院判決之上訴，非以其違背法令為理由，
    不得為之，行政訴訟法第242條定有明文。依同法第243條第
    1項規定，判決不適用法規或適用不當者，為違背法令；而
    判決有同條第2項所列各款情形之一者，為當然違背法令。
    是當事人對於高等行政法院判決上訴，如依行政訴訟法第24
    3條第1項規定，以高等行政法院判決有不適用法規或適用不
    當為理由時，其上訴狀或理由書應有具體之指摘，並揭示該
    法規之條項或其內容；若係成文法以外之法則，應揭示該法
    則之旨趣；倘為司法院解釋或本院之判例，則應揭示該判解
    之字號或其內容。如以行政訴訟法第243條第2項所列各款情
    形為理由時，其上訴狀或理由書，應揭示合於該條項各款之
    事實。上訴狀或理由書如未依此項方法表明，或其所表明者
    與上開法條規定不合時，即難認為已對高等行政法院判決之
    違背法令有具體之指摘，其上訴自難認為合法。
二、訴外人張延文前於民國81年10月21日以「差速器改良結構」
    向經濟部中央標準局（88年1月26日改制為經濟部智慧財產
    局，即被上訴人）申請新型專利，經該局編為第00000000號
    審查，准予專利（下稱系爭專利），並於公告期滿後，發給
    新型第94402號專利證書。嗣張延文申准將系爭專利權讓與
    登記予另一訴外人林崇傳，再由林崇傳讓與登記予參加人。
    嗣上訴人於92年5月21日以證據2係美國EMC公司之型錄影本
    ；證據3係台灣保來得公司所繪製之差速器設計圖影本；證
    據4係參加人與新恒公司簽訂變速箱開發協議書影本；證據5
    係新恒公司委託江興鍜壓工業股份有限公司（下稱江興公司
    ）製造差速器之設計圖影本；證據6係參加人向新恒公司訂
    購變速箱之訂購單影本；證據7、9、11至13係新恒公司出貨
    予參加人之出貨單影本；證據8、10、14係新恒公司開立予
    參加人之統一發票影本；證據15係江興公司開立予新恒公司
    之統一發票影本；證據16係江興公司之另一設計圖影本；證
    據17係參加人印製之888型代步車零件手冊完整影本及其相
    關頁數影本；證據18係參加人印製之889型代步車型錄影本
    ；證據19係參加人印製之889型代步車零件手冊完整影本及
    其相關頁數影本；證據20係88年9月1日公告之專利權讓與案
    件之專利公報影本；證據21係88年11月21日公告之專利權讓
    與案件之專利公報影本；證據22係ASI公司副總經理寫給上
    訴人之書信影本；證據23係ASI公司副總經理寫給MARK ALDE
    N之書信影本；證據24係證據22、23部分中譯本影本；證據
    25係ASICI公司副總經理寫給上訴人之另一封書信及其中譯
    本影本；證據26係ASI公司所發行之個人機動性車輪MARK 30
    系列的差速器驅動系統型錄影本；證據27係AMIGO公司在西
    元1988年至1990年間向ASI公司購買型號35HE差速器之訂購
    單影本；證據28係AMIGO公司在西元1991年至1992年向ASI公
    司採購35HE差速器之訂購單影本；證據29係AMIGO公司郵寄
    MK35予上訴人之買賣證明單據正本；證據30係郵寄公司向上
    訴人請款之請款單影本；證據31係運送MK35樣品之條碼憑證
    正本；證據32係上訴人向AMIGO公司購買之MK35的實物樣品
    照片；證據33係A SI公司所繪製之主動輪設計圖正本；證據
    34係ASI公司所繪製之差速輪（帶動輪）設計圖影本；證據
    35係西元1907年11月26日公開之美國第872269號「GEARING
    」專利案及其部分中譯本；證據36係西元1923年1月2日公開
    之美國第0000000號「DIFFERENTIAL FOR MOTOR VEHICLES」
    專利案及其部分中譯本；證據37係西元1952年8月26日公開
    之美國第0000000號「GEAR CASE AND DRIVE AXLE MOUNTIN
    G FOR TRACTORS」專利案及其部分中譯本；證據38係西元19
    80年11月11日公開之美國第0000000號「TRANSAXLE」專利案
    及其部分中譯本；證據39係系爭專利與證據35、36、37、38
    之比對圖面、證據40係證據27第1頁之認證本等，認系爭專
    利有違核准時（7 5年12月24日修正公布）專利法第96條第1
    款及第5款規定，不符新型專利要件，對之提起舉發，案經
    被上訴人審查，於95年1月11日以（95）智專三（三）05018
    字第09520028990號專利舉發審定書為「舉發不成立」之處
    分（下稱原處分）。上訴人不服，循序提起本件行政訴訟程
    序，經原審判決駁回。
三、本件上訴人對於高等行政法院判決上訴，係以：原判決僅斟
    酌編號第1至40及第42號證據，針對上訴人提出之編號第41
    、4 3至49號證據卻未曾加以審酌；又依系爭專利核准時專
    利法第95條、同法第96條第1款規定及被上訴人92年8月專利
    審查基準第2-2-9頁之內容，前揭編號43、44及46、47號等
    證據皆證明系爭專利於申請前已經公開並為交易買賣之標的
    ，原判決對此足以撼動判決結果之關鍵證據竟疏而未察，顯
    有判決不適用法規及判決不備理由之違法等語。惟原判決關
    於證據2至40均不足以證明系爭專利申請專利範圍第1項不具
    新穎性或進步性。又申請專利範圍之附屬項係依附於獨立項
    之形式而記載之項目，附屬項之記載內容，必須包含其所引
    用之請求項全部技術內容在內，且進一步敘明該技術內容之
    技術特點，故附屬項與該獨立項實屬同一範疇，其所記載者
    自亦含有其所引用之獨立項的全部技術內容；舉發證據既難
    證系爭專利附屬項（第2項）所依附之第1項獨立項不具新穎
    性或進步性，自亦難謂第2項附屬項不具新穎性或進步性。
    而上訴人於訴訟中提出之證物42之照片，並未標示舉發證據
    2所示之型號，無法認定與舉發證據2具關連性，其餘攻擊防
    禦方法均與本件判決結果不生影響，因認被上訴人所為舉發
    不成立之處分，訴願決定予以維持，均無不合，以及上訴人
    所主張如何不足採等事項均詳予以論述，是原判決所適用之
    法規與該案應適用之現行法規並無違背，與解釋判例，亦無
    牴觸，並無所謂原判決有違背法令之情形。上訴意旨雖以該
    判決違背法令為由，惟核其上訴理由，係就原審取捨證據、
    認定事實之職權行使，指摘其為不當，而非具體表明合於不
    適用法規、適用法規不當、或行政訴訟法第243條第2項所列
    各款之情形，難認對該判決之如何違背法令已有具體之指摘
    。依首開規定及說明，應認其上訴為不合法。
四、據上論結，本件上訴為不合法。依行政訴訟法第249條第1項
    前段、第104條、民事訴訟法第95條、第78條，裁定如主文
    。
中    華    民    國    98    年    6     月    30    日
                    最高行政法院第四庭
                        審判長法官  劉  鑫  楨
                              法官  林  文  舟
                              法官  黃  淑  玲
                              法官  劉  介  中
                              法官  曹  瑞  卿
以  上  正  本  證  明  與  原  本  無  異
中    華    民    國    98    年    7     月    1     日
                              書記官  王  史  民


司法院資訊處製作；財團法人民間司法改革基金會備份。
